Config:
  hfst:
    Gen: ../../../src/generator-gt-norm.hfst
    Morph: ../../../src/analyser-gt-norm.hfst
  xerox:
    Gen: ../../../src/generator-gt-norm.xfst
    Morph: ../../../src/analyser-gt-norm.xfst
    App: lookup

Tests:

# todo:
# Proofread the gold standard (below)
# Then: run analyser, then correct. 



  Noun - вальмя: # Ordinary nouns 'woman' - full paradigm including MWN
     вальмя+N+Sg+Nom+Indef: вальмя
     вальмя+N+SP+Gen+Indef: вальмянь
     вальмя+N+SP+Abl+Indef: вальмяда
     вальмя+N+SP+Dat+Indef: вальмянди
     вальмя+N+SP+Abe+Indef: вальмяфтома
     вальмя+N+SP+Cmpr+Indef: вальмяшка
     вальмя+N+SP+Ine+Indef: вальмяса
     вальмя+N+SP+Ela+Indef: вальмяста
     вальмя+N+SP+Ill+Indef: вальмяс
     вальмя+N+SP+Prl+Indef: вальмява
     вальмя+N+SP+Tra+Indef: вальмякс
     вальмя+N+Sg+Nom+PxSg1: вальмязе
     вальмя+N+Pl+Nom+PxSg1: вальмяне
     вальмя+N+Sg+Gen+PxSg1: вальмязень
     вальмя+N+Pl+Gen+PxSg1: вальмянень
     вальмя+N+Sg+Dat+PxSg1: [вальмязенди, вальмязти]
     вальмя+N+Pl+Dat+PxSg1: вальмяненди
     вальмя+N+SP+Abl+PxSg1: вальмядон
     вальмя+N+SP+Abe+PxSg1: вальмяфтомон
     вальмя+N+SP+Cmpr+PxSg1: вальмяшкан
     вальмя+N+SP+Ine+PxSg1: вальмясон
     вальмя+N+SP+Ela+PxSg1: вальмястон
     вальмя+N+SP+Ill+PxSg1: вальмязон
     вальмя+N+SP+Prl+PxSg1: вальмяван
     вальмя+N+Sg+Nom+PxSg2: вальмяце
     вальмя+N+Pl+Nom+PxSg2: вальмятне
     вальмя+N+Sg+Gen+PxSg2: вальмяцень
     вальмя+N+Pl+Gen+PxSg2: вальмятнень
     вальмя+N+SP+Abl+PxSg2: вальмядот
     вальмя+N+SP+Abe+PxSg2: вальмяфтомот
     вальмя+N+SP+Cmpr+PxSg2: вальмяшкат
     вальмя+N+SP+Ine+PxSg2: вальмясот
     вальмя+N+SP+Ela+PxSg2: вальмястот
     вальмя+N+SP+Ill+PxSg2: вальмязт
     вальмя+N+SP+Prl+PxSg2: вальмяват
     вальмя+N+Sg+Nom+PxSg3: вальмяц
     вальмя+N+Pl+Nom+PxSg3: вальмянза
     вальмя+N+Sg+Gen+PxSg3: вальмянц
     вальмя+N+Pl+Gen+PxSg3: вальмянзон
     вальмя+N+Sg+Dat+PxSg3: вальмянцты
     вальмя+N+Pl+Dat+PxSg3: вальмянзонды
     вальмя+N+SP+Abl+PxSg3: вальмядонза
     вальмя+N+SP+Abe+PxSg3: вальмяфтомонза
     вальмя+N+SP+Cmpr+PxSg3: вальмяшканза
     вальмя+N+SP+Ine+PxSg3: вальмясонза
     вальмя+N+SP+Ela+PxSg3: вальмястонза
     вальмя+N+SP+Ill+PxSg3: вальмязонза
     вальмя+N+SP+Prl+PxSg3: вальмяванза
     вальмя+N+SP+Nom+PxPl1: вальмяньке
     вальмя+N+SP+Gen+PxPl1: вальмяньконь
     вальмя+N+SP+Dat+PxPl1: вальмяньконди
     вальмя+N+SP+Abl+PxPl1: вальмядонк
     вальмя+N+SP+Abe+PxPl1: вальмяфтомонк
     вальмя+N+SP+Cmpr+PxPl1: вальмяшканк
     вальмя+N+SP+Ine+PxPl1: вальмясонк
     вальмя+N+SP+Ela+PxPl1: вальмястонк
     вальмя+N+SP+Ill+PxPl1: вальмязонк
     вальмя+N+SP+Prl+PxPl1: вальмяванк
     вальмя+N+SP+Nom+PxPl2: вальмянте
     вальмя+N+SP+Gen+PxPl2: вальмянтень
     вальмя+N+SP+Dat+PxPl2: вальмянтенди
     вальмя+N+SP+Abl+PxPl2: вальмядонт
     вальмя+N+SP+Abe+PxPl2: вальмяфтомонт
     вальмя+N+SP+Cmpr+PxPl2: вальмяшкант
     вальмя+N+SP+Ine+PxPl2: вальмясонт
     вальмя+N+SP+Ela+PxPl2: вальмястонт
     вальмя+N+SP+Ill+PxPl2: вальмязонт
     вальмя+N+SP+Prl+PxPl2: вальмявант
     вальмя+N+SP+Nom+PxPl3: вальмясна
     вальмя+N+SP+Gen+PxPl3: вальмяснон
     вальмя+N+SP+Dat+PxPl3: вальмяснонды
     вальмя+N+SP+Abl+PxPl3: вальмядост
     вальмя+N+SP+Abe+PxPl3: вальмяфтомост
     вальмя+N+SP+Cmpr+PxPl3: вальмяшкаст
     вальмя+N+SP+Ine+PxPl3: вальмясост
     вальмя+N+SP+Ela+PxPl3: вальмястост
     вальмя+N+SP+Ill+PxPl3: вальмязост
     вальмя+N+SP+Prl+PxPl3: вальмяваст
     вальмя+N+Pl+Nom+Indef: вальмят
     вальмя+N+Sg+Nom+Def: вальмясь
     вальмя+N+Sg+Gen+Def: вальмять
     вальмя+N+Sg+Dat+Def: вальмяти
     вальмя+N+Pl+Nom+Def: вальмятне
     вальмя+N+Pl+Gen+Def: вальмятнень
     вальмя+N+Pl+Dat+Def: вальмятненди    
     вальмя+N+Sg+Nom+Indef+Foc/вок: вальмявок
     вальмя+N+SP+Gen+Indef+Foc/вок: вальмяньвок
     вальмя+N+SP+Abl+Indef+Foc/вок: вальмядовок
     вальмя+N+SP+Dat+Indef+Foc/вок: вальмяндивок
     вальмя+N+SP+Abe+Indef+Foc/вок: вальмяфтомовок
     вальмя+N+SP+Cmpr+Indef+Foc/вок: вальмяшкавок
     вальмя+N+SP+Ine+Indef+Foc/вок: вальмясовок
     вальмя+N+SP+Ela+Indef+Foc/вок: вальмястовок
     вальмя+N+SP+Ill+Indef+Foc/вок: вальмясвок
     вальмя+N+SP+Prl+Indef+Foc/вок: вальмявавок
     вальмя+N+SP+Tra+Indef+Foc/вок: вальмяксвок
     вальмя+N+Sg+Nom+PxSg1+Foc/вок: вальмязевок
     вальмя+N+Pl+Nom+PxSg1+Foc/вок: вальмяневок
     вальмя+N+Sg+Gen+PxSg1+Foc/вок: вальмязеньвок
     вальмя+N+Pl+Gen+PxSg1+Foc/вок: вальмяненьвок
     вальмя+N+Sg+Dat+PxSg1+Foc/вок: [вальмязендивок, вальмязтивок]
     вальмя+N+Pl+Dat+PxSg1+Foc/вок: вальмянендивок
     вальмя+N+SP+Abl+PxSg1+Foc/вок: вальмядонвок
     вальмя+N+SP+Abe+PxSg1+Foc/вок: вальмяфтомонвок
     вальмя+N+SP+Cmpr+PxSg1+Foc/вок: вальмяшканвок
     вальмя+N+SP+Ine+PxSg1+Foc/вок: вальмясонвок
     вальмя+N+SP+Ela+PxSg1+Foc/вок: вальмястонвок
     вальмя+N+SP+Ill+PxSg1+Foc/вок: вальмязонвок
     вальмя+N+SP+Prl+PxSg1+Foc/вок: вальмяванвок
     вальмя+N+Sg+Nom+PxSg2+Foc/вок: вальмяцевок
     вальмя+N+Pl+Nom+PxSg2+Foc/вок: вальмятневок
     вальмя+N+Sg+Gen+PxSg2+Foc/вок: вальмяценьвок
     вальмя+N+Pl+Gen+PxSg2+Foc/вок: вальмятненьвок
     вальмя+N+SP+Abl+PxSg2+Foc/вок: вальмядотвок
     вальмя+N+SP+Abe+PxSg2+Foc/вок: вальмяфтомотвок
     вальмя+N+SP+Cmpr+PxSg2+Foc/вок: вальмяшкатвок
     вальмя+N+SP+Ine+PxSg2+Foc/вок: вальмясотвок
     вальмя+N+SP+Ela+PxSg2+Foc/вок: вальмястотвок
     вальмя+N+SP+Ill+PxSg2+Foc/вок: вальмязтвок
     вальмя+N+SP+Prl+PxSg2+Foc/вок: вальмяватвок
     вальмя+N+Sg+Nom+PxSg3+Foc/вок: вальмяцвок
     вальмя+N+Pl+Nom+PxSg3+Foc/вок: вальмянзовок
     вальмя+N+Sg+Gen+PxSg3+Foc/вок: вальмянцвок
     вальмя+N+Pl+Gen+PxSg3+Foc/вок: вальмянзонвок
     вальмя+N+Sg+Dat+PxSg3+Foc/вок: вальмянцтывок
     вальмя+N+Pl+Dat+PxSg3+Foc/вок: вальмянзондывок
     вальмя+N+SP+Abl+PxSg3+Foc/вок: вальмядонзовок
     вальмя+N+SP+Abe+PxSg3+Foc/вок: вальмяфтомонзовок
     вальмя+N+SP+Cmpr+PxSg3+Foc/вок: вальмяшканзовок
     вальмя+N+SP+Ine+PxSg3+Foc/вок: вальмясонзовок
     вальмя+N+SP+Ela+PxSg3+Foc/вок: вальмястонзовок
     вальмя+N+SP+Ill+PxSg3+Foc/вок: вальмязонзовок
     вальмя+N+SP+Prl+PxSg3+Foc/вок: вальмяванзовок
     вальмя+N+SP+Nom+PxPl1+Foc/вок: вальмянькевок
     вальмя+N+SP+Gen+PxPl1+Foc/вок: вальмяньконьвок
     вальмя+N+SP+Dat+PxPl1+Foc/вок: вальмянькондивок
     вальмя+N+SP+Abl+PxPl1+Foc/вок: вальмядонквок
     вальмя+N+SP+Abe+PxPl1+Foc/вок: вальмяфтомонквок
     вальмя+N+SP+Cmpr+PxPl1+Foc/вок: вальмяшканквок
     вальмя+N+SP+Ine+PxPl1+Foc/вок: вальмясонквок
     вальмя+N+SP+Ela+PxPl1+Foc/вок: вальмястонквок
     вальмя+N+SP+Ill+PxPl1+Foc/вок: вальмязонквок
     вальмя+N+SP+Prl+PxPl1+Foc/вок: вальмяванквок
     вальмя+N+SP+Nom+PxPl2+Foc/вок: вальмянтевок
     вальмя+N+SP+Gen+PxPl2+Foc/вок: вальмянтеньвок
     вальмя+N+SP+Dat+PxPl2+Foc/вок: вальмянтендивок
     вальмя+N+SP+Abl+PxPl2+Foc/вок: вальмядонтвок
     вальмя+N+SP+Abe+PxPl2+Foc/вок: вальмяфтомонтвок
     вальмя+N+SP+Cmpr+PxPl2+Foc/вок: вальмяшкантвок
     вальмя+N+SP+Ine+PxPl2+Foc/вок: вальмясонтвок
     вальмя+N+SP+Ela+PxPl2+Foc/вок: вальмястонтвок
     вальмя+N+SP+Ill+PxPl2+Foc/вок: вальмязонтвок
     вальмя+N+SP+Prl+PxPl2+Foc/вок: вальмявантвок
     вальмя+N+SP+Nom+PxPl3+Foc/вок: вальмясновок
     вальмя+N+SP+Gen+PxPl3+Foc/вок: вальмяснонвок
     вальмя+N+SP+Dat+PxPl3+Foc/вок: вальмяснондывок
     вальмя+N+SP+Abl+PxPl3+Foc/вок: вальмядоствок
     вальмя+N+SP+Abe+PxPl3+Foc/вок: вальмяфтомоствок
     вальмя+N+SP+Cmpr+PxPl3+Foc/вок: вальмяшкаствок
     вальмя+N+SP+Ine+PxPl3+Foc/вок: вальмясоствок
     вальмя+N+SP+Ela+PxPl3+Foc/вок: вальмястоствок
     вальмя+N+SP+Ill+PxPl3+Foc/вок: вальмязоствок
     вальмя+N+SP+Prl+PxPl3+Foc/вок: вальмяваствок
     вальмя+N+Pl+Nom+Indef+Foc/вок: вальмятвок
     вальмя+N+Sg+Nom+Def+Foc/вок: вальмясьвок
     вальмя+N+Sg+Gen+Def+Foc/вок: вальмятьвок
     вальмя+N+Sg+Dat+Def+Foc/вок: вальмятивок
     вальмя+N+Pl+Nom+Def+Foc/вок: вальмятневок
     вальмя+N+Pl+Gen+Def+Foc/вок: вальмятненьвок
     вальмя+N+Pl+Dat+Def+Foc/вок: вальмятнендивок
